臺灣高等法院刑事判決　　　　　　　　　　　　　　九十三年度上訴字第五七一號
　　上　訴　人
　　即　被　告　甲○○
　　　　　　　　起訴書誤載為.
右上訴人因違反毒品危害防制條例案件，不服臺灣板橋地方法院九十二年度訴字第一
六九六號，中華民國九十二年十二月五日第一審判決（起訴案號：臺灣板橋地方法院
檢察署九十二年度偵緝字第八八六號、九十二年度偵字第一○一八六號）提起上訴，
本院判決如左：
    主  文
原判決撤銷。
甲○○連續轉讓第二級毒品，累犯，處有期徒刑壹年貳月。
扣案之第二級毒品安非他命（共計淨重貳拾點伍公克），沒收銷燬之，外包裝袋（
共重七公克）沒收。
    事  實
一、甲○○（起訴書誤載為黃玉英）前多次違反麻醉藥品管理條例案件，其中於民國
    八十五年間復因違反麻醉藥品管理條例案件，經台灣台北地方法院判處有期徒刑
    六月確定，於八十七年三月六日執行完畢。詎其猶不知悛悔，明知安非他命係毒
    品危害防制條例第二條第二項第二款所定之第二級毒品，不得非法持有及轉讓，
    仍基於轉讓毒品安非他命之概括犯意，先於九十二年二月十一日下午六時許，在
    台北縣三重市○○街附近，無償轉讓（起訴書原載為販賣，於審理中就犯罪事實
    變更為無償轉讓）毒品安非他命（毛重一公克）予綽號「阿蘭」之真實姓名年籍
    均不詳之成年女子，供其非法施用，後又於九十二年五月四日晚上九時許，在台
    北縣蘆洲市○○路與信義路口，無償轉讓（起訴書原載為販賣，於審理中就犯罪
    事實變更為無償轉讓）毒品安非他命（毛重零點五公克）予綽號「阿發」之真實
    姓名年籍均不詳之成年男子，供其非法施用。嗣先後於九十二年二月二十五日晚
    上十時許及同年五月十日零時二十分許，在台北縣三重市○○路一四九號前及台
    北縣蘆洲市○○路七十六號前經警查獲，並先後扣得其所有供轉讓所用之毒品安
    非他命一大包、九小包、二小瓶（合計毛重二十四點三公克，淨重十八點五公克
    ）及安非他命十二包（毛重六點二公克，淨重五點零公克），另扣得與本案無關
    之電子磅秤乙台、分裝袋十四個、玻璃球一個及吸管一支等物。
二、案經台北市政府警察局大安分局報請台灣板橋地方法院檢察署檢察官偵查起訴，
    原審於準備程序進行中，被告就被訴事實為有罪之陳述，經告知被告簡式審判程
    序之旨，並聽取當事人之意見後，裁定進行簡式審判程序。
    理  由
一、訊據上訴人即被告否認有何轉讓第二級毒品安非他命之犯行，辯稱：警詢筆錄不
    實在，扣案之毒品係伊向他人買來要自己施用云云。
二、經查：
（一）右揭犯罪事實，業據被告甲○○迭於警詢中、原審審理時均已坦認在卷（見第
      四七二五號偵卷第八頁反面、第八八六號偵緝卷第十七頁反面，第一○一八六
      號偵卷第七、八頁，原審卷第六十頁、第六八頁），並有如事實欄所示為數眾
      多且分裝良好之毒品安非他命等物扣案足資佐證。
（二）被告於本院審理時雖翻異前供，辯謂警詢筆錄不實，進而否認有轉讓第二級毒
      品犯行，然查，被告於偵查中亦供承：警訊筆錄實在，筆錄係看過後才簽名，
      警方未對伊刑求逼供等語（見第八八六號偵緝卷第十八頁），復未說明警詢筆
      錄有何不實，況被告於原審審理時亦未曾提出警詢筆錄不實之抗辯，甚且坦認
      前揭犯罪事實無訛，是以，被告前開置辯，顯係臨訟飾卸之詞，不足採信。綜
      上，本件事證明確，被告犯行洵堪認定，應予依法論科。
三、按毒品危害防制條例於民國九十二年七月九日修正公布全文三十六條，並自公布
    後六個月施行（第三十六條參照），即現行毒品危害防制條例已於九十三年一月
    九日正式施行，而被告行為時分別係九十二年二月十一日、同年五月四日，是被
    告行為後法律已有所變更。經查，修正前毒品危害防制條例與現行毒品危害防制
    條例第八條第二項轉讓第二級毒品罪，其構成要件及刑度均相同未予修正，故依
    刑法第二條第一項之規定，應適用裁判時之法律，即本件應依現行毒品危害防制
    條例處斷，合先敘明。是核被告所為係犯毒品危害防制條例第八條第二項之轉讓
    第二級毒品罪；公訴人於起訴書原認被告所為係犯毒品危害防制條例第四條第二
    項之販賣第二級毒品罪，惟已於原審審理中當庭變更其起訴法條為同條例第八條
    第二項之轉讓第二級毒品罪，並經記明筆錄（見原審卷第六十頁），法院自逕就
    公訴人所變更之法條審理，附此敘明；被告轉讓毒品安非他命前後持有毒品安非
    他命之低度行為，應為轉讓之高度行為所吸收，不另論罪；其先後二次轉讓第二
    級毒品安非他命之犯行，時間緊接，犯罪構成要件相同，顯係基於概括犯意反覆
    為之，為連續犯，應依刑法第五十六條之規定論以一罪並加重其刑。再查，被告
    前有如事實欄所示之論罪科刑之執行情形，有本院被告全國前案紀錄表乙份在卷
    可按，其於受有期徒刑執行完畢後，五年以內再犯有期徒刑以上刑之本罪，為累
    犯，應依刑法第四十七條之規定加重其刑，並遞加之。
四、原審認被告所犯事證明確，予以論罪科刑，固非無見。惟查，毒品危害防制條例
    已於九十二年七月九日修正公佈，並於九十三年一月九日生效施行，原審未及就
    本件被告轉讓毒品應如何適用該條例予以說明，尚有未洽。被告提起上訴，空言
    否認犯行，指摘原審判決不當，固無理由，惟原判決既有可議之處，自應由本院
    予以撤銷改判。爰審酌被告之素行、犯罪之動機、目的、手段、所生危害、轉讓
    次數及犯後坦承犯行等一切情狀，量處如主文所示之刑，以示懲儆。至扣案之安
    非他命（一大包、九小包、二小瓶《合計毛重二十四點三公克，淨重十八點五公
    克》及十二包《毛重六點二公克，淨重五點零公克》，共計毛重三十點五公克，
    淨重二十三點五公克），其中屬於淨重部分，均係第二級毒品，業據被告陳明在
    卷，應依毒品危害防制條例第十八條第一項前段之規定宣告沒收銷燬之。至於包
    裝該安非他命之外包裝袋（共重七公克）係供包裝扣案毒品之用，而扣案毒品係
    供轉讓之用，業據被告於警、偵訊時供明，且係被告所有，依同條例第十九條第
    一項沒收。另扣案之分裝袋十四個、玻璃球一個及吸管一支，被告自承為其施用
    毒品安非他命犯罪所用之物，電子磅秤乙台，被告供稱為綽號「阿狗」之友人所
    寄放，亦無證據證明為被告所有，且與本件轉讓毒品無涉，爰不於本案中為沒收
    之諭知，附此敘明。
據上論斷，應依刑事訴訟法第三百六十九條第一項前段、第三百六十四條、第二百九
十九條第一項前段，毒品危害防制條例第八條第二項、第十八條第一項前段、第十九
條第一項，刑法第二條第一項前段、第十一條前段、第五十六條、第四十七條，判決
如主文。
本案經檢察官施慶堂到庭執行職務。
中　　　華　　　民　　　國　　九十三　　年　　　四　　　月　　 十四 　　日
                              臺灣高等法院刑事第三庭
                                  審判長法  官  張  連  財
                                        法  官  張  傳  栗
                                        法  官  黃  金  富
右正本證明與原本無異。
如不服本判決，應於收受送達後十日內向本院提出上訴書狀，其未敘述上訴之理由者
並得於提起上訴後十日內向本院補提理由書（均須按他造當事人之人數附繕本）。
                                        書記官  江  采  廷
中　　　華　　　民　　　國　　九十三　　年　　　四　　　月　　 十四 　　日
附錄：本判決論罪科刑法條全文
毒品危害防制條例第八條（九十三年一月九日生效施行）
轉讓第一級毒品者，處一年以上七年以下有期徒刑，得併科新臺幣一百萬元以下罰金
。
轉讓第二級毒品者，處六月以上五年以下有期徒刑，得併科新臺幣七十萬元以下罰金
。
轉讓第三級毒品者，處三年以下有期徒刑，得併科新臺幣三十萬元以下罰金。
轉讓第四級毒品者，處一年以下有期徒刑，得併科新臺幣十萬元以下罰金。
前四項之未遂犯罰之。
轉讓毒品達一定數量者，加重其刑至二分之一，其標準由行政院定之。
